【裁判字號】    99,裁,780
【裁判日期】    990331
【裁判案由】    重測
【裁判全文】
最  高  行  政  法  院  裁  定
                                       99年度裁字第780號
上  訴  人  甲○○○
訴訟代理人  楊漢東  律師
被 上訴 人  嘉義縣政府
代  表  人  乙○○
上列當事人間重測事件，上訴人對於中華民國98年11月24日高雄
高等行政法院98年度訴字第192號判決，提起上訴，本院裁定如
下：
    主  文
上訴駁回。
上訴審訴訟費用由上訴人負擔。
    理  由
一、按對於高等行政法院判決之上訴，非以其違背法令為理由，
    不得為之，行政訴訟法第242條定有明文。依同法第243條第
    1項規定，判決不適用法規或適用不當者，為違背法令；而
    判決有同條第2項所列各款情形之一者，為當然違背法令。
    是當事人對於高等行政法院判決上訴，如依行政訴訟法第24
    3條第1項規定，以高等行政法院判決有不適用法規或適用不
    當為理由時，其上訴狀或理由書應有具體之指摘，並揭示該
    法規之條項或其內容；若係成文法以外之法則，應揭示該法
    則之旨趣，倘為司法院解釋或本院之判例，則應揭示該判解
    之字號或其內容。如以行政訴訟法第243條第2項所列各款情
    形為理由時，其上訴狀或理由書，應揭示合於該條項各款之
    事實。上訴狀或理由書如未依此項方法表明者，即難認為已
    對高等行政法院判決之違背法令有具體之指摘，其上訴自難
    認為合法。
二、上訴人上訴主張：本件爭訟內容為土地重測之爭議，若嘉義
    縣水上鄉公所（下稱水上鄉公所）辦理中心樁位公告尚未合
    法確定，被上訴人依該公告確定之樁位辦理土地重測，程序
    當然違法；若水上鄉公所辦理中心樁公告已確定，但有錯誤
    ，被上訴人依該錯誤之中心樁位辦理本件土地重測，雖程序
    合法，但實質顯有錯誤。上訴人對於水上鄉公所民國79年12
    月1日所公告之樁位成果提出異議後，一直未獲水上鄉公所
    依法定程序定案，在原審審理程序中，上訴人尚於98年6月
    22日向水上鄉公所申請撤銷上開公告，故有關被上訴人據以
    辦理本件地籍重測之樁位公告案，應尚未確定仍在爭訟中，
    應依行政訴訟法第177條規定裁定停止，原判決未為斟酌，
    且認無停止訴訟程序之必要，有判決違背法令及判決理由矛
    盾之違法。又水上鄉公所未依行政程序法第96條第1項第6款
    之法理告知上訴人救濟方法，且相關承辦人員一再向被上訴
    人表示樁位公告尚未定案，原判決認定上訴人對樁位公告未
    依法定程序尋求救濟，該公告已於期滿確定，違反行政程序
    法第8條之規定，且違背上訴人之合理信賴。經核，原判決
    業已就：(一)行政訴訟裁定停止訴訟程序限於行政訴訟法第
    177條及第178規定之情形。本件上訴人主張因其已向水上鄉
    公所重新提出申請測定樁位，被上訴人也函請內政部國土測
    繪中心辦理云云，聲請原審停止本件訴訟程序，顯與上揭規
    定不符。(二)經查，系爭土地係屬嘉義縣78年度水上鄉地籍
    圖重測區內土地，重測結果經被上訴人以90年5月7日90府地
    測字第44746號公告30日（公告期間為90年5月7日至90年6月
    6日止），公告期間上訴人提出異議，於90年5月29日繳費聲
    請複丈，被上訴人於90年6月7日通知上訴人及相鄰土地所有
    權人到場辦理地籍調查指認界址，複丈結果與重測結果相符
    ，顯見上訴人已知悉被上訴人前開公告。(三)被上訴人於90
    年已依水上鄉公所79年公告確定之水上鄉都市計畫通盤檢討
    變更計畫釘裝設樁位圖暨水上鄉都市計畫樁位圖，重辦系爭
    土地地籍圖重測，該項重測自無違誤，被上訴人依法公告亦
    無不合。(四)經查上訴人對於水上鄉公所於79年12月1日公
    告之水上鄉都市計畫通盤檢討變更計畫釘樁測設樁位圖暨水
    上鄉都市計畫樁位圖及廢除前成功測量有限公司測繪水上都
    市計畫樁位圖，未依法定程序尋求救濟，依法應於公告期滿
    確定，縱上訴人主張係因相關主管機關均未教示救濟方法，
    而未提出申請，而不可歸責於上訴人等情屬實，僅係上訴人
    得否依法申請複測、再複測而已，無從為上訴人有利之認定
    等情敘述甚詳。本件上訴人對於高等行政法院判決上訴，雖
    以該判決違背法令為由，惟核其上訴理由，係就原審取捨證
    據、認定事實之職權行使，指摘其為不當，並就原審已論斷
    者，泛言未論斷，或就原審所為論斷，泛言其論斷矛盾，而
    非具體說明其有何不適用法規或適用法規不當之情形，並揭
    示該法規之條項或其內容，及合於行政訴訟法第243條第2項
    所列各款之事實，難認對該判決之如何違背法令已有具體之
    指摘。依首開規定及說明，應認其上訴為不合法。
三、據上論結，本件上訴為不合法。依行政訴訟法第249條第1項
    前段、第104條、民事訴訟法第95條、第78條，裁定如主文
    。
中    華    民    國    99    年    3     月    31    日
                    最高行政法院第二庭
                        審判長法官  鍾  耀  光
                              法官  吳  東  都
                              法官  陳  鴻  斌
                              法官  黃  淑  玲
                              法官  鄭  小  康
以  上  正  本  證  明  與  原  本  無  異
中    華    民    國    99    年    3     月    31    日
                              書記官  黃  淑  櫻


司法院資訊處製作；財團法人民間司法改革基金會備份。
